sk-SK: Obchod a priemysel > Príslušenstvo pre priemyselné skladovanie: Individuálne priemyselné police; Priečky priemyselných políc; Zaisťovacie spony a kolíky
zh-CN: 商业/工业 > 工业仓储配件: 独立工业货架; 工业货架隔板; 锁箍和锁销
th: ธุรกิจและอุตสาหกรรม > อุปกรณ์จัดเก็บเชิงอุตสาหกรรม: ชั้นวางของอุตสาหกรรมส่วนบุคคล; ที่แบ่งชั้นวางของอุตสาหกรรม; คลิปและหมุดล็อก
bg-BG: Бизнес и промишленост > Аксесоари за системи за индустриално съхранение: Индивидуални индустриални рафтове; Индивидуални разделители на рафтове; Заключващи щипки и щифтове
ro-RO: Afaceri și sectorul industrial > Accesorii de depozitare pentru sectorul industrial: Rafturi industriale individuale; Despărțitoare pentru rafturi industriale; Cleme și știfturi de blocare
pt-BR: Comercial e industrial > Acessórios para armazenamento industrial: Prateleiras industriais individuais; Divisórias de prateleiras industriais; Clipes e pinos de travamento
hu: Üzlet és ipar > Ipari tárolási tartozékok: Egyedi ipari polcok; Ipari polcelosztók; Zárókapcsok és -tűk
cs: Obchod a průmysl > Průmyslové skladování – příslušenství: Jednotlivé průmyslové police; Rozdělovače průmyslových polic; Zajišťovací spony a kolíky
pl: Biznes i przemysł > Akcesoria magazynowe: Indywidualne półki przemysłowe; Separatory półek przemysłowych; Zaciski i trzpienie blokujące
fi: Yritys ja teollisuus > Varastokaappien lisätarvikkeet: Yksittäiset varastohyllyt; Varastohyllyjen jakaminen; Lukitusklipsit ja -pinnit
sv: Företag och industri > Tillbehör för industriell förvaring: Individuella industrihyllor; Industriella hyllavdelare; Låsklämmor och stift
ru: Бизнес и промышленность > Аксессуары для систем хранения на производственных складах: Отдельные полки; Разделители полок; Стопорные зажимы и штифты
en: Business & Industrial > Industrial Storage Accessories: Individual Industrial Shelves; Industrial Shelf Dividers; Locking Clips & Pins
es: Economía e industria > Accesorios para almacenaje industrial: Estantes industriales individuales; Divisores de estantes industriales; Clips y pasadores de bloqueo
fr: Entreprise et industrie > Accessoires de stockage industriel: Étagères industrielles individuelles; Diviseurs d’étagères industrielles; Clips et broches de verrouillage
nb: Forretninger og industri > Tilbehør til industriell lagring: Individuelle industrielle hyller; Industrielle hylleinndelere; Låseklips og -pinner
zh-TW: 商業與各產業 > 貨倉架配件: 獨立貨倉架; 貨倉架隔板; 鎖定夾和鎖定釘
hr-HR: Posao i industrija > Pribor za industrijsko skladištenje: Individualne industrijske police; Industrijske pregrade za police; Kopče i klinovi za zaključavanje
it: Commercio e industria > Accessori per lo stoccaggio industriale: Scaffali industriali individuali; Divisori per scaffali industriali; Clip e perni di bloccaggio
pt-PT: Business e industrial > Acessórios de armazenamento industrial: Prateleiras industriais individuais; Divisórias de prateleiras industriais; Clipes e pinos de fecho
ja: ビジネス・産業 > 業務用ストレージ関連用品: 各産業用棚; 産業用棚ディバイダー; ロッククリップ・ピン
el: Επιχειρηματικός & βιομηχανικός εξοπλισμός > Βιομηχανικά εξαρτήματα αποθήκευσης: Ατομικά βιομηχανικά ράφια; Βιομηχανικά διαχωριστικά ραφιών; Κλιπ και καρφίτσες κλειδώματος
da: Erhverv og industri > Tilbehør til industriel opbevaring: Individuelle industrielle hylder; Industrielle hyldeopdelere; Låseclips og stifter
sl-SI: Posel in industrija > Dodatki za industrijsko skladiščenje: Posamezne industrijske police; Pregrade za industrijske police; Zaklepne sponke in zatiči
vi: Kinh doanh & Công nghiệp > Phụ kiện tủ chứa công nghiệp: Kệ công nghiệp lẻ; Vách chia ngăn kệ công nghiệp; Kẹp & ghim chốt
tr: İş ve Endüstri > Endüstriyel Depolama Aksesuarları: Bireysel Endüstriyel Raflar; Endüstriyel Raf Bölücüler; Kilitleme Klipsleri ve Pimleri
de: Wirtschaft & Industrie > Aufbewahrungszubehör für industrielle Zwecke: Individuelle Industrieregale; Industrielle Regalteiler; Sicherungsklammern und -stifte
lt-LT: Verslas ir pramonė > Pramoniniai sandėliavimo priedai: Atskiros pramoninės lentynos; Pramoninės lentynų pertvaros; Fiksavimo spaustukai ir kaiščiai
ko: 비즈니스/산업 > 산업용 보관시설 부대용품: 개별 산업용 선반; 산업용 선반 분리대; 잠금용 클립/핀
nl: Zakelijk en industrieel > Accessoires voor industriële opslag: Individuele industriële stellingen; Industriële stellingverdelers; Vergrendelingsclips en -pinnen